【裁判字號】    99,交聲,2746
【裁判日期】    991126
【裁判案由】    聲明異議
【裁判全文】
臺灣高雄地方法院交通事件裁定        99年度交聲字第2746號
原處分機關  交通部公路總局高雄區監理所
代  表  人  劉育麟
異  議  人
即受處分人  梁雅君
上列異議人因違反道路交通管理處罰條例案件，對於交通部公路
總局高雄區監理所於民國99年9 月8 日所為之處分（高監營裁字
第裁80-A02YFU165號）聲明異議，本院裁定如下：
    主  文
異議駁回。
    理  由
一、原處分意旨略以：異議人即受處分人梁雅君於民國99年8 月
    6 日15時50分許，騎乘車牌號碼為BEV-925 之重型機車，行
    經臺北市○○○路○ 段、南昌路口時，因行人穿越道有行人
    穿越時，不暫停讓行人先行通過，經現場執行交通勤務之員
    警鳴笛攔停逕行掣單舉發，原處分機關並依道路交通管理處
    罰條例第44條第2 項之規定，裁處異議人罰鍰新臺幣（下同
    ）1,200 元等語。
二、異議意旨略以：異議人當日穿越行人穿越道時，前行方向3
    公尺內未有行人，即無可禮讓之對象，且途中目測遠方有行
    人時還下車以步行方式前進，更不可能造成與行人搶道之情
    形，爰依法聲明異議，請求撤銷原處分。
三、按汽車駕駛人，駕駛汽車行經行人穿越道有行人穿越時，不
    暫停讓行人先行通過者，處1,200 元以上3,600 元以下罰鍰
    ，道路交通管理處罰條例第44條第2 項定有明文。又汽車行
    經行人穿越道，遇有行人穿越時，無論有無交通指揮人員指
    揮或號誌指示，均應暫停讓行人先行通過，道路交通安全規
    則第103 條第2 項亦有明定。
四、經查：
  (一)異議人於99年8 月6 日15時50分許，騎乘車牌號碼BEV-925
    之重型機車，行經臺北市○○○路○ 段、南昌路口時，為現
    場執行交通勤務之員警鳴笛攔停逕行掣單舉發有「駕駛汽車
    行經行人穿越道有行人穿越時，不暫停讓行人先行通過」之
    違規行為，並經原處分機關依道路交通管理處罰條例第44條
    第2 項之規定而裁罰之事實，固為異議人所不否認，復有臺
    北市政府警察局99年8 月10日北市警交大字第A02YFU165 號
    舉發違反道路交通管理事件通知單、交通部公路總局高雄區
    監理所99年9 月8 日高監營裁字第裁80-A02YFU165號違反道
    路交通管理事件裁決書各1 紙附卷可憑，是此部分事實，堪
    信為真。
  (二)雖異議人以前詞置辯，然本件異議人於前揭時、地，確有「
    駕駛汽車行經行人穿越道有行人穿越時，不暫停讓行人先行
    通過」之交通違規行為，業據證人即舉發員警吳錫光到庭證
    稱：我服務於臺北市中正二分局，本件違規是由我舉發，地
    點是在羅斯福路2 段與南昌路口，異議人是從東向西方向橫
    越羅斯福路2 段行人穿越道、騎在發動中機車上過來，當時
    有很多行人以東向西或西向東正在穿越行人穿越道，我立即
    把異議人攔下來告知違規情事，因為路口北向南有公車專用
    道，下公車的行人無論是東向西或西向東都往來穿越行人道
    ，異議人從頭到尾都騎在機車上，確實沒有下車推行機車的
    情形等語明確，並當庭繪製現場圖1 份附卷可佐。證人雖為
    本件舉發員警，惟其到庭所陳述之上開舉發經過，尚無違反
    經驗或論理法則之處，且遍查本件卷存證據資料，亦無任何
    積極證據足以證明其前揭所述係虛偽不實，而無足可顯信其
    陳述不可採信之品性證據或前科證據存在，自不得僅因其為
    本件開單舉發異議人之員警，即遽予否認其等上開證述之可
    信性。又所述本件舉發經過事實具體明確，復為其所親身見
    聞，則其本身即為證人，而為證據方法之一種。參以，證人
    與異議人間亦素昧平生，並無仇隙嫌怨，其執行公務時，本
    身即受有行政懲處責任之監督，復到庭具結作證，更係以刑
    事責任擔保其證言之真實性。是證人吳錫光於本院調查中之
    前揭結詞，應堪採信。至本件無違規採證照片或錄影，然違
    規行為乃偶發於瞬間之事實，實難期員警在執行勤務時為迅
    速舉發違規行為、一邊維持交通秩序，甚至能全程拍照或錄
    影存證。是異議人上開交通違規之事實，既經證人吳錫光到
    庭證述如前，縱無蒐證照片或錄影，亦不影響本件違規事實
    之認定。衡以，本件舉發時點係日間15時50分許，非交通離
    峰區間，且羅斯福路2 段道路中央設有公車專用道，凡乘客
    欲上、下公車均需在道路中央停靠站等候行人穿越道之號誌
    轉換，而行人穿越道號誌一旦轉為綠燈可通行時，不難想見
    行人穿越道隨時有行人往來通過，則異議人所稱行人穿越道
    3 公尺內沒有行人一詞已與常情不符；況異議人既發動機車
    騎在行人穿越道上，顯係出於便利省時之僥倖心態，豈會有
    目測遠方有行人即下車步行之舉動？異議人上開所辯，均與
    事實、常情有悖，委無可採。
五、綜上，異議人於前揭時、地，確有行經行人穿越道，未禮讓
    行人先行通過之違規行為，從而，原處分機關依道路交通管
    理處罰條例第44條第2 項之規定，裁處異議人罰鍰1, 200元
    ，於法尚稱妥適。異議人猶執前詞，指摘原處分不當，為無
    理由，應予駁回。
六、據上論斷，應依道路交通管理處罰條例第87條第2 項、道路
    交通案件處理辦法第19條，裁定如主文。
中    華    民    國    99    年    11    月    26    日
                  交通法庭    法  官  王品惠
以上正本證明與原本無異。
如不服本裁定，應於送達後5日內，向本院提出抗告狀。
中    華    民    國    99    年    11    月    26    日
                              書記官  李文廣

司法院資訊處製作；財團法人民間司法改革基金會備份。
